臺灣臺東地方法院刑事判決　　　　　　　　　　　　　九十三年度簡上字第二九號
　　上　訴　人　臺灣臺東地方法院檢察署檢察官
　　被　　　告　乙○○
右上訴人因被告違反毒品危害防制條例案件，不服本院臺東簡易庭九十三年度簡字第
八二號，中華民國九十三年八月十八日第一審判決（聲請簡易判決處刑案號：臺灣臺
東地方法院檢察署九十二年度毒偵字第二六九號，原判決誤載為九十二年度偵字第二
五０四號）提起上訴，及移
議庭改依通常程序自為第一審判決如左：
    主  文
原判決撤銷。
乙○○連續施用第二級毒品，累犯，處有期徒刑捌月。扣案之甲基安非他命壹包（毛
重參點玖公克）沒收銷燬；電子秤壹台、夾鍊袋壹包及小鏟壹支均沒收。
    事  實
一、乙○○前於民國八十二年間因違反麻醉藥品管理條例案件，分別經臺灣高等法院
    花蓮分院判處有期徒刑五年、四月確定，二者合併執行，於八十五年二月十六日
    假釋付保護管束，嗣經撤銷假釋執行殘刑，於九十一年四月三十日縮刑期滿執行
    完畢；另八十七年間因施用毒品案件，經觀察、勒戒後，認有繼續施用毒品之傾
    向，本院以八十七年度毒聲字第一六○號裁定施以強制戒治，於八十八年九月十
    六日執行戒治已屆期滿，由臺灣臺東地方法院檢察署檢察官於八十八年九月二十
    八日，以八十八年度戒毒偵字第二三號不起訴處分確定。竟於五年內，復基於概
    括之犯意：（一）自九十二年二月間某日起至九十二年十一月十二日中午止，連
    續在其臺東縣臺東市○○路一一二號住處及臺東縣市各地施用第二級毒品甲基安
    非他命多次，為警於九十二年十一月十三日凌晨二時許，在臺東縣臺東市○○路
    與青海路口查獲，並扣得甲基安非他命一包（毛重三點九公克）及其所有之電子
    秤一台、夾鍊袋一包、小鏟一支，經本院以九十二年度毒聲字第二七一號裁定令
    入戒治處所施以強制戒治一年，嗣因毒品危害防制條例修正，於九十三年一月九
    日釋放出所；（二）於出所後，復承前開犯意，自九十三年五月間某日起，至同
    年七月八日凌晨，連續在上開住所等處施用甲基安非他命多次，嗣因本案通緝於
    同年七月八日下午五時許被逮捕，經警採集其尿液送驗，始循線查悉上情。
二、案經臺東縣警察局報請臺灣臺東地方法院檢察署檢察官偵查起訴及移送併案審理
    。
    理  由
一、訊據被告乙○○對於在右揭時、地多次施用第二級毒品安非他命之事實坦承不諱
    ，並有電子秤一台、夾鍊袋一包及小鏟一支扣案足資佐證，且其於九十二年十一
    月十三日、九十三年七月八日為警查獲後所採集之尿液，經送檢驗結果，呈安非
    他命類陽性反應，亦有慈濟大學濫用藥物檢驗中心檢驗總表二紙附卷可參。而為
    警查獲之白色顆粒一包（毛重三點九公克），經囑託慈濟大學濫用藥物檢驗中心
    鑑定結果，為甲基安非他命成份，純度８３‧５２﹪，有該中心出具之九十三年
    四月十九日檢驗報告一件可參。被告於八十七年間因施用毒品案件，經觀察、勒
    戒後，認有繼續施用毒品之傾向，本院以八十七年度毒聲字第一六○號裁定施以
    強制戒治，於八十八年九月十六日執行戒治已屆期滿，由臺灣臺東地方法院檢察
    署檢察官於八十八年九月二十八日，以八十八年度戒毒偵字第二三號不起訴處分
    確定，有臺灣臺東地方法院檢察署刑案資料查註紀錄表、臺灣高等法院被告全國
    前案紀錄表在卷可按。足徵被告之自白與事實相符，本案事證明確，其五年內再
    犯施用毒品之行為，事證明確，堪予認定，自應依法論罪科刑。
二、核被告所為，係犯毒品危害防制條例第十條第二項之施用第二級毒品罪。其持有
    第二級毒品之低度行為，為施用之高度行為所吸收，不另論罪。被告先後多次施
    用第二級毒品犯行，時間緊接，所犯構成要件相同之罪名，顯係基於概括之犯意
    為之，為連續犯，依刑法第五十六條規定論以一罪，並加重其刑。被告於檢察官
    聲請簡易判決處刑書所載以外之前述「自九十二年二月間某日起至同年八月底」
    及「自九十三年五月間某日起至同年七月八日凌晨」施用第二級毒品犯行，雖未
    據檢察官起訴，然此部分與前開經起訴部分具有連續犯之裁判上一罪關係，應為
    起訴效力所及，本院自得併予審理。其前於民國八十二年間因違反麻醉藥品管制
    條例案件，分別經臺灣高等法院花蓮分院判處有期徒刑五年、四月確定，二者合
    併執行，於八十五年二月十六日假釋付保護管束，嗣經撤銷假釋執行殘刑，於九
    十一年四月三十日縮刑期滿執行完畢，有臺灣高等法院被告全國前案紀錄表、臺
    灣臺東地方法院檢察署刑案查註紀錄表在卷可按，其於前案執行完畢後五年內再
    犯本件有期徒刑以上之罪，為累犯，應依刑法第四十七條規定，遞加重其刑。原
    審認被告罪證明確，予以論罪科刑，固非無見。惟查原審漏未就被告「自九十二
    年二月間某日起至同年八月底止」及「自九十三年五月間某日起至同年七月八日
    凌晨」，屬連續犯裁判上一罪關係之多次施用第二級毒品犯行併為審理，尚有未
    洽，公訴人以此部分事實漏未審酌提起上訴，指摘原判決不當，為有理由，自應
    由本院將原判決予以撤銷改判。爰審酌被告前已曾因施用安非他命行為經觀察勒
    戒及強制戒治，竟又再度施用，足見其缺乏戒毒之決心及毅力，惟念施用毒品係
    屬戕害自身健康之行為及其犯後坦承犯行、犯罪動機、目的、手段等一切情狀，
    量處如主文所示之刑。扣案之甲基安非他命一小包（含袋重三點九公克），為第
    二級毒品，爰依毒品危害防制條例第十八條第一項前段規定宣告沒收銷燬之。另
    扣得之電子秤一台、夾鍊袋一包及小鏟一支為被告所有供犯罪所用之物，業據被
    告供承在卷，應依刑法第三十八條第一項第二款之規定宣告沒收。
三、末按被告自白犯罪，法院得以簡易程序判決之範圍，仍應以宣告緩刑、得易科罰
    金之有期徒刑及拘役或罰金為限，刑事訴訟法第四百四十九條第三項定有明文。
    本院經審理後認被告應諭知如主文所示之刑，係屬刑事訴訟法第四百五十一條之
    一第四項但書第一款之情形，應由本院依刑事訴訟法第四百五十五條之一第三項
    之規定，準用同法第三百六十九條第一項前段之規定，將原判決撤銷，依同法第
    四百五十二條之規定，逕依通常程序為第一審判決，附此敘明。
據上論斷，應依刑事訴訟法第四百五十五條之一第一項、第三項、第四百五十二條、
第三百六十九條第一項前段、第二百九十九條第一項前段，毒品危害防制條例第十條
第二項、第十八條第一項前段，刑法第十一條前段、第五十六條、第四十七條、第三
十八條第一項第二款，判決如主文。
本案經檢察官甲○○到庭執行職務
中      華      民      國    九十三    年     十二     月      七      日
                                  臺灣臺東地方法院刑事第三庭
                                      審判長法  官  楊力進
                                            法  官  范乃中
                                            法  官  連雅婷
右正本證明與原本無異。
如不服本判決，應於判決送達後十日內向本院提出上訴狀。（須附繕本）
「切勿逕送上級法院」
                                        書記官  蘇美琴
中      華      民      國    九十三    年     十二     月      九      日
毒品危害防制條例第十條第二項
施用第二級毒品者，處三年以下有期徒刑。
毒品危害防制條例第十八條第一項前段
查獲之第一、二級毒品及專供製造或施用第一、二級毒品之器具，不問屬於犯人與否
，均沒收銷燬之。
